【裁判字號】    98,交聲,1031
【裁判日期】    980402
【裁判案由】    聲明異議
【裁判全文】
臺灣臺中地方法院交通事件裁定        98年度交聲字第1031號
原處分機關  交通部公路總局臺中區監理所豐原監理站
異  議  人
即受處分人  甲○○
上列受處分人因違反道路交通管理處罰條例案件，對於交通部公
路總局臺中區監理所豐原監理站於民國98年3月16日所為之處分
（原處分案號：豐監稽違字第裁63-HD0000000號裁決書）聲明異
議，本院裁定如下：
    主    文
異議駁回。
    理    由
一、原處分機關略以：異議人即受處分人甲○○騎乘車牌號碼TH
    U-538號輕型機車，於民國98年2月2日21時55分許，在臺中
    縣神岡鄉○○路551巷口處，因「拒絕接受酒精測試」，為
    為臺中縣警察局交通警察隊員警以中縣警交字第HD0000000
    號舉發違反道路交管理事件通知單舉發違規，受處分人於前
    揭時間、地點被舉發違規事實，係違反道路交通管理處罰條
    例第三十五條第四項規定，本站於98年3月16日以豐監稽違
    字第63-HD0000000號裁決書裁處罰鍰新臺幣（下同）6萬元
    整，並依同條例第六十七條第二項規定吊銷機車駕駛執照三
    年，三年內禁考，受處分人不服，具狀聲明異議，受處分人
    於98年2月9日以陳述單向本站提出申訴，本站遂於98年2月1
    6日以中監豐字第0982000214號函轉請舉發單位查證，該舉
    發單位逾98年2月24日以中縣警交字第0980028343號函查覆
    受處分人拒絕配合酒精測試，舉發過程及程序均無違誤，本
    站依據原舉發單位查證函示，於98年3月6日以中監豐字第09
    80003130號函覆請受處分人到案，依法所為裁處並無不合等
    語。
二、本件聲明異議意旨則以：異議人並無員警和承辦人所說的違
    規迴轉不是事實，如有就拿出證據，礦泉水是異議人跟羅一
    翔警員要的，因為異議人知道政府規定要酒測要給礦泉水，
    應該最少3000毫升，但羅警員才給600毫升的水，跟國家規
    定不符合，異議人請羅警員在取水來，羅警員不給異議人喝
    ，就要酒測，異議人便說水拿來喝，如果羅警員說沒有這種
    規定，請其拿出酒測規定出來作證據，羅警員所說便民，請
    他說礦泉水經費從哪來等語。
三、按汽車駕駛人，駕駛汽車經測試檢定有酒精濃度超過規定標
    準之情形者，處新臺幣一萬五千元以上六萬元以下罰鍰，並
    當場移置保管該汽車及吊扣其駕駛執照一年；又汽車駕駛人
    ，拒絕接受第一項測試之檢定者，處新臺幣六萬元罰鍰，並
    當場移置保管該汽車及吊銷該駕駛執照；道路交通管理處罰
    條例第三十五條第一項第一款、第四項前段分別定有明文。
    又按汽車駕駛人曾依第三十五條第四項前段規定吊銷駕駛執
    照者，三年內不考領駕駛執照，道路交通管理處罰條例第六
    十七條第二項前段定有明文。
四、經查：
（一）對於本件異議人騎乘車牌號碼THU-538號輕型機車，於98
      年2月2日21時40分許，在臺中縣神岡鄉○○路與民生路口
      ，因違規迴轉，為警攔檢後，因執行巡邏勤務之員警發現
      異議人身上有酒味，乃提供600毫升之罐裝礦泉水一瓶予
      異議人，要求異議人以水漱口後接受呼氣測試酒精濃度，
      異議人以員警提供之飲用水量不足，不願配合進行酒測，
      員警等待15分鐘後，並告知拒絕酒測之裁罰內容等相關權
      利事項後，異議人仍不願配合酒測，員警遂依道路交通管
      理處罰條例第三十五條第四項之規定，當場掣單舉發異議
      人拒絕接受呼氣酒精濃度測試，且依異議人之要求，在違
      規事實欄內記載「經給予駕駛人乙瓶礦泉水（600毫升）
      漱口後，請其配合實施酒測，並告知權利義務，仍拒絕接
      受酒測」，交予異議人當場收受等情，此有臺中縣警察局
      98年2月24日中縣警交字第0980028343號函在卷可稽，並
      經本院勘驗當日執勤員警羅一翔提供之取締現場錄影光碟
      確認屬實，異議人對此亦不爭執，因此，異議人於98年2
      月2日21時55分許，在臺中縣神岡鄉○○路與民生路口，
      因酒後駕車情事，經警攔檢，拒絕接受呼氣酒精濃度測試
      等情，應堪認定。
（二）本件異議人提出之異議理由，主要係以執勤員警羅一翔未
      提供最少3000毫升之礦泉水供飲用而拒絕接受酒精濃度測
      試云云。惟對於異議人於聲明異議狀中所稱「政府有規定
      酒測要給礦泉水應該最少3000毫升的礦泉水」部分，不論
      行政機關、立法機關或地方政府機關，均從未制訂或對外
      公告員警於執行酒測前必須提供礦泉水供民眾飲用之規範
      ；又經本院囑託舉發員警羅一翔查證目前員警執行酒測勤
      務時會提供接受酒測礦泉水飲用之依據為何，經員警羅一
      翔回覆表示僅係便民之服務，並無具體之規定或內規，此
      有本院98年3月25日之公務電話紀錄表在卷可按，而異議
      人本身亦未提出任何相關事證以茲為據；因此，異議人空
      言指稱「政府有規定」此等說詞，要屬無稽，尚難採為拒
      絕接受酒測之正當合法事由。至於，對於執勤員警羅一翔
      當場業已提供一瓶600毫升之礦泉水予異議人作為漱口之
      用，已屬體貼便民之舉動，此舉已可減少飲用酒量不多，
      而在酒精濃度規定標準上下範圍內之誤判可能性，如果異
      議人確有大量飲用酒類後騎乘機車之情事，欲藉由大量飲
      水以期符合酒測標準，顯然毫無可能性存在，蓋因異議人
      要求必須提供3000毫升以上之礦泉水供飲用，然3000毫升
      係屬一般成年男性一日所需之飲水量，一般成年女性一日
      所需之飲水量僅大約2000至2500毫升，由此可知，正常人
      顯然不可能在遭受交通警察攔檢之瞬間，即刻狂飲3000毫
      升之飲用水，而正常人飲用酒精後，身體對於酒精之吸收
      ，也不致於因瞬間飲用大量水後，立刻消退，是以，異議
      人提出執勤員警必須提供3000毫升以上之礦泉水始願接受
      酒測，即屬無理之要求。
（三）另外，對於異議人質疑其並無違規迴轉之事實部分，經本
      院勘驗現場當日執勤員警羅一翔提供之取締現場錄影光碟
      發現，攔檢過程中，異議人當場即有對執勤員警提出質疑
      ，經執勤員警再三解釋後，異議人最後已能接受員警之理
      由，未再繼續爭執，況且，執勤員警最後僅係針對異議人
      拒絕接受酒測之行為，當場掣單舉發，並未舉發任何關於
      違規迴轉之行為，異議人執此與本件處分內容無關之事項
      為辯，亦屬無據。
（四）綜上所述，異議人確有於前開時地拒絕接受酒精濃度測試
      之檢定，是以，原處分機關交通部公路總局臺中區監理所
      豐原監理站就員警舉發之違規事實，依道路交通管理處罰
      條例第三十五條第四項前段、第六十七條第二項、道路交
      通管理事件統一裁罰基準及處理細則第四十一條、第四十
      三條、第六十七條之規定，裁處異議人罰鍰6萬元，吊銷
      駕駛執照，三年內禁考，於法並無不合。是以，本件異議
      人所為之異議，於法無據，為無理由，應予駁回。
據上論斷，應依道路交通管理處罰條例第八十七條第二項，道路
交通案件處理辦法第十九條，裁定如主文。
中    華    民    國    98    年    4     月    2     日
                  交通法庭    法  官  巫淑芳
上正本證明與原本無異。
如不服本裁定應於送達後五日內向本院提出抗告狀。
                              書記官  張孝妃
中    華    民    國    98    年    4    月     2     日


司法院資訊處製作；財團法人民間司法改革基金會備份。
